最　高　行　政　法　院　裁　定　　　　　　　　　九十三年度裁字第一三四一號
　　聲　請　人　甲○○
右聲請人因與相對人臺灣屏東地方法院檢察署間職事件，聲請人對本院中華民國九
十二年六月十二日九十二年度裁字第七八四號裁定，聲請再審。本院裁定如左：
　　主  文
再審之聲請駁回。
再審訴訟費用由聲請人負擔。
　　理  由
一、按當事人對於本院所為裁定聲請再審，必須原裁定具有行政訴訟法第二百八十三
    條準用同法第二百七十三條第一項所列各款情形之一者或第二項之規定，始得為
    之。而同法第二百七十三條第一項第一款規定：「適用法規顯有錯誤者」，係指
    原裁定所適用之法規與該案應適用之現行法規相違背或與解釋、判例有所牴觸者
    而言，至於法律上見解之歧異，當事人對之縱有爭執，要難謂為適用法規顯有錯
    誤，而據為聲請再審之理由。
二、本件聲請再審意旨略謂：檢察官之職務為行政官兼訴訟當事人；又司法行為與行
    政行為之區別，係依據法律定之，法律未規定者，均為行政行為。鈞院九十二年
    度裁字第七八四號裁定（以下稱原裁定），誤認檢察官簽結行為非行政處分，蓋
    簽結於刑事訴訟法未明文規定，自非司法行為，應可對之行政爭訟，原裁定適用
    法律，顯有錯誤。為此，對之聲請再審云云。
三、本院原裁定維持高雄高等行政法院九十一年度訴字第二三號裁定，駁回聲請人之
    抗告，係以：經告發之刑事案件如何偵查，偵查結果如何處理，均屬檢察官職權
    事項，為廣義司法權之行使，與一般行政機關行使公權力之情形不同。刑事案件
    偵查結果應為起訴或不起訴處分而不為，乃檢察官居於偵查主體之地位，行使廣
    義司法權之不作為，非居於行政機關之地位，行使公權力應作為而不作為之擬制
    行政處分可比。其認為不能證明被告犯罪，未以不起訴處分方式，而以簽請報結
    結案者，實質上仍屬偵查結果之處理，為行使廣義司法權結果之通知，非居於行
    政機關之地位所為之單方行政行為，與行政處分無關，非行政法院所能審查者。
    是聲請人對於所告發刑事案件之處理有所不服，非行政法院審理之權限範圍。聲
    請人不服相對人所屬檢察官就其告發之刑事案件予以簽結結案，不為不起訴處分
    ，循序向原審法院提起行政訴訟。原審法院認無審判權限，遂以其起訴不合法駁
    回，於法並無不合為由，予以裁定駁回，核其認事、用法均無違誤，自無適用法
    規顯有錯誤之情節。又檢察官係依法務部頒布之檢察案件編號計數分案報結實施
    要點之第十一點及第十二點規定，將告發刑事案件簽結，並非無法規依據；且依
    司法院釋字第三九二號解釋意旨所示，檢察官將偵查案件簽結，屬刑事司法之過
    程，為司法行為，自不得對之行政爭訟。綜上所述，本件聲請意旨，無非係其個
    人主觀法律見解，僅屬法律見解之歧異，原裁定自無適用法規錯誤之情形。則本
    件聲請難認為有理由，應予駁回。本件聲請再審為無理由，則聲請人對原審法院
    九十一年度訴字第二三號裁定部分，即毋庸予以審究，併此明。
據上論結，本件再審之聲請為無理由，爰依行政訴訟法第二百八十三條、第二百七十
八條第二項、第一百零四條、民事訴訟法第九十五條、第七十八條，裁定如主文。
中　　華　　民　　國　　九十三　　　年　　　十　　　　月　　二十八　　　日
                    最 高 行 政 法 院  第 三 庭
                                審 判 長 法  官　　　廖　政　雄
                                         法  官      林  茂  權
                                         法  官　　　林　清　祥
                                         法  官　　　鍾　耀　光
                                         法  官　　　姜　仁　脩
右  正  本  證  明  與  原  本  無  異
　　　　　　　　　　　　　　　　　　　　 法院書記官　莊　俊　亨
中　　華　　民　　國　　九十三　　　年　　　十　　　　月　　二十九　　　日
